# 增资程序

提问人：qql1234 时间：2011-08-27 14:56:50
各位大侠,请教一下,我公司货币增资,会计师事务所是否要对我公司财务报表进行审计

回答人：chenyiwei
视情况可能会履行与实收资本、其他应收款、净资产额等相关的审计或审阅程序，但在验资过程中不单独出具审计报告。